台灣高等法院臺南分院民事裁定　100年度家聲字第6號
聲　請　人　陳正翰
上列聲請人與相對人鄭琬榛間聲請改定未成年人監護事件，聲請
人對於臺灣臺南地方法院100年度家抗字第44號民事裁定提起再
抗告，並聲請訴訟救助，本院裁定如下：
      主      文
聲請駁回。
      理      由
一、聲請意旨略以：本件相對人因入監服刑，而無任何收入，故
    無資力支出訴訟費用，且無資力委任訴訟代理人，爰聲請裁
    定准予救助等語。
二、按非訟事件，對於抗告法院之裁定再為抗告者，再抗告人應
    委任律師或具律師資格之適當關係人為代理人，若再抗告人
    無資力委任代理人者，得依訴訟救助之規定，聲請再抗告管
    轄法院為之選任律師為其代理人，此觀非訟事件法第46條準
    用民事訴訟法第495條之1第2項、第466條之1第1、2項及第
    466條之2第1項規定即明。次按當事人無資力支出訴訟費用
    者，法院應依聲請，以裁定准予訴訟救助，此觀民事訴訟法
    第107條第1項規定自明，惟此項請求救助之事由，依同法第
    109條第2項、第284條之規定，應提出能即時調查之證據以
    釋明之。再者，當事人無資力支出訴訟費用者，固得聲請訴
    訟救助，然所謂無資力，係指窘於生活，且缺乏經濟信用者
    而言。法院調查聲請人是否無資力支出訴訟費用，專就聲請
    人提出之證據為之，如聲請人並未提出證據，即應將其聲請
    駁回，無依職權調查或定期命補正之必要（最高法院43年台
    抗字第152號判例、88年度台抗字第161號裁定參照）。
三、本件聲請人固主張其因入監服刑而無收入，故無資力支出訴
    訟費用云云，但查，聲請人名下有土地不動產4筆，合計財
    產總額為新台幣（下同）1,585,713元，有本院依職權調取
    之聲請人98、99年稅務電子閘門財產所得調件明細表足參，
    尚難認聲請人已缺乏經濟上之信用，而無法籌措本件抗告費
    用。又依上開財產明細中雖無所得資料，惟由聲請人經原審
    以98年度簡字第2587號判決判處有期徒刑4月，如易科罰金
    ，以壹仟元折算壹日確定，於99年1月28日易科罰金執行完
    畢；及聲請人又因施用第二級毒品甲基安非他命，經原審以
    99年度簡字第1384號判處有期徒刑6個月確定，仍於99年10
    月28日易科罰金執行完畢，聲請人共繳納易科罰金30萬元等
    情，有原審調取之台灣高等法院在監在押紀錄表、聲請人前
    案紀錄表、前開判決書可參（見原審99年監自字第253號卷
    第11-13、292、293頁），益見聲請人並非無資力或缺乏經
    濟上之信用，而無籌措本件抗告費用之技能者，依上說明，
    聲請人之本件聲請，核與上揭訴訟救助要件不符，則聲請人
    本件訴訟救助之聲請，於法不合，不應准許，爰裁定如主文
    。
中    華    民    國   100    年    12    月    21    日
                  民事第二庭    審判長法  官  陳光秀
                                      法  官  李文賢
                                      法  官  莊俊華
上為正本係照原本作成。
不得抗告。
中    華    民    國   100    年    12    月    21    日
                                      書記官  吳銘添